# 疫情期间导致的停工停产

提问人：田键泯 时间：2020-03-09 10:40:42
@chenyiwei，陈版主，有一问题如下：
《瑞华研究 2010 ～ 2019 汇编（完整版）》问题1-1-55：对于可以合理预见、符合行业惯例、每年都会定期发生的淡季季节性停产期间发生的生产设备折旧和人工成本等，应当在发生时计入管理费用，不计入开工期间所生产的存货的成本；属于无法合理预见的非正常停产期间发生的相关支出，应计入营业外支出处理。
由于本次疫情期间出现的停工停产，应当如何考虑？
1 、属于无法合理预见的非正常停产期间发生的相关支出，应计入营业外支出处理。
2 、区分 2 月停产的具体原因可以分为：
a、企业本身的行业周期管理，即 2 月份为淡季同时遇到疫情，恰好停工停产，勉强可以属于合理预见，计入管理费用。
3 、由于生产的限制导致并非全员的生产，产能利用率大大降低，又该如何考虑？
请教陈版主，对疫情期间所导致的停工生产目前是否有更明确更清晰的判断？

回答人：chenyiwei
在业务停顿的情况下，该期间内仍需发生的人工、折旧等基本上是最基本的固定成本，不论是否处于停工状态均要发生，因此建议参照固定资产闲置期间折旧费的处理方式，计入管理费用。开工不足、产能利用率降低时超出正常产能应分配的固定制造费用，也同样计入管理费用处理。
后续政府如有补贴的，按政府补助准则规定处理，计入其他收益等适当的科目。

提问人：一片枫叶 时间：2020-03-15 08:05:26
那请教陈版，这部分损失是否算非经常性损益呢？

回答人：chenyiwei
不属于非经常性损益。